臺灣桃園地方法院刑事判決　　　　　　　95年度訴字第2631號
公　訴　人　臺灣桃園地方法院檢察署檢察官
被　　　告　甲○○
　　　　　　　　　　（現在臺灣台南監獄服刑中）
上列被告因違反毒品危害防制條例案件，經檢察官提起公訴（95
年度毒偵字第5255號），被告在本院準備程序中就被訴事實為有
罪之陳述，經合議庭裁定改行簡式審判程序後，茲判決如下︰
    主  文
甲○○施用第一級毒品，累犯，處有期徒刑拾月。扣案之第一級
毒品海洛因貳小包（合計驗後淨重０點一六公克，空包裝重０點
四二公克）沒收銷燬之，扣案之吸管壹支沒收。
    事  實
一、甲○○前曾因施用毒品案件，經本院以九十年度毒聲字第三
    四四六號裁定送觀察、勒戒後，認有繼續施用毒品傾向，再
    由本院以九十年度毒聲字第三六二一號裁定令入戒治處所施
    以強制戒治，旋又經本院以九十一年度毒聲字第二七九號裁
    定停止戒治，並交付保護管束在外，迄民國九十一年八月二
    十七日期滿未經撤銷，視為戒治完畢，並由臺灣桃園地方法
    院檢察署檢察官以九十一年度戒偵字第五０九號為不起訴處
    分確定在案。不知悔改，復因施用第一、二級毒品案件，經
    臺灣桃園地方法院檢察署檢察官向本院聲請令入戒治處所施
    以強制戒治，並提起公訴：強制戒治部分，由本院以九十一
    年度毒聲字第三五三六號裁定令甲○○入戒治處所施以強制
    戒治，嗣再由本院以九十二年度毒聲字第二三一四號裁定停
    止戒治，於九十二年十二月三日期滿；公訴部分，由本院以
    九十二年度訴字第一一六三號判決分別判處有期徒刑八月、
    三月，合併定應執行刑為有期徒刑九月確定，入監執行至九
    十四年四月二十一日縮刑期滿，執行完畢，仍不知悔悟。又
    三度因施用第一、二級毒品案件，經本院以九十五年度訴字
    第二０九號判決判處有期徒刑各十月、四月，合併定應執行
    刑為有期徒刑一年確定（甲○○嗣於九十五年十月一日入監
    服刑，刑期應至九十六年九月三十日期滿，迄今尚未執行完
    畢）。
二、詎甲○○仍不知悔改，又基於施用第一級毒品海洛因之犯意
    ，在前次強制戒治期滿後五年內，於九十五年九月三十日下
    午四時許，在其位於桃園縣楊梅鎮之不詳租屋處內，以將海
    洛因摻水加入針筒後施以皮下注射之方式，施用第一級毒品
    海洛因一次。嗣於當日下午六時十分許，在桃園縣楊梅鎮○
    ○路四五三號前為警盤檢查獲，當場並扣得第一級毒品海洛
    因二小包（合計驗後淨重０點一六公克，空包裝重０點四二
    公克），甲○○所有供施用海洛因所用之吸管一支。
三、案經桃園縣政府警察局楊梅分局移送臺灣桃園地方法院檢察
    署檢察官偵查起訴。
    理  由
一、訊據被告被告甲○○坦承上揭施用第一級毒品海洛因之犯行
    不諱，且其為警查獲後，經警採集其尿液，連同扣案之二包
    白粉送驗結果，被告尿液呈鴉片類陽性反應，二包白粉則均
    含有海洛因成分，合計淨重０點一六公克，空包裝重０點四
    二公克，亦有桃園縣政府警察局楊梅分局被採尿人姓名編號
    對照表、檢體監管記錄表、臺灣檢驗科技股份有限公司出具
    之濫用藥物尿液檢驗報告、法務部調查局九十五年十月三十
    一日調科壹字第０九五二三０三一三四０號鑑定書各一份附
    卷可稽，此外，復有海洛因二小包、吸管一支扣案可資佐證
    ，足徵被告前開自白屬實，其確有一次施用海洛因之行為。
    又被告前曾因施用毒品案件，經本院以九十年度毒聲字第三
    四四六號裁定送觀察、勒戒後，認有繼續施用毒品傾向，再
    由本院以九十年度毒聲字第三六二一號裁定令入戒治處所施
    以強制戒治，旋又經本院以九十一年度毒聲字第二七九號裁
    定停止戒治，並交付保護管束在外，迄九十一年八月二十七
    日戒治期滿，並由臺灣桃園地方法院檢察署檢察官以九十一
    年度戒偵字第五０九號為不起訴處分確定後，再次因施用第
    一、二級毒品案件，經本院以九十一年度毒聲字第三五三六
    號裁定令入戒治處所施以強制戒治，旋又經本院以九十二年
    度毒聲字第二三一四號裁定停止戒治，至九十二年十二月三
    日戒治期滿等情，則有前開不起訴處分書、被告之臺灣高等
    法院被告前案紀錄表各一份在卷足憑。綜上，本件事證明確
    ，被告在前次強制戒治執行完畢後，五年內再犯施用第一級
    毒品之犯行已堪認定，應依法論科。
二、核被告甲○○所為，係犯毒品危害防制條例第十條第一項之
    施用第一級毒品罪。被告為施用而持有海洛因之低度行為，
    為施用之高度行為所吸收，不另論罪。又被告前曾因施用第
    一、二級毒品案件，經本院以九十二年度訴字第一一六三號
    判決分別判處有期徒刑八月、三月，合併定應執行刑為有期
    徒刑九月確定，送監執行至九十四年四月二十一日縮刑期滿
    ，執行完畢之情，有上開前案紀錄表可參，其於前案有期徒
    刑執行完畢後，五年內故意再犯本件有期徒刑以上刑之罪，
    為累犯，應依刑法第四十七條第一項規定加重其刑。爰審酌
    被告多次因施用毒品，經觀察勒戒、強制戒治甚至刑罰處罰
    ，仍不知悔改，足見其陷溺毒癮甚深，並無再浪費國家司法
    資源，令其接受觀察勒戒、強制戒治等處遇，而有再科以刑
    罰，杜絕其僥倖心理之必要，又被告多次施用毒品，屢犯不
    改，原不宜輕縱，姑念施用毒品究屬自戕性之犯罪，並未直
    接對社會造成危害，被告之犯罪動機、手段，及其犯後坦承
    犯行，公訴人並具體對被告求處有期徒刑十月，本院亦認為
    適當等一切情狀，量處如主文所示之刑，以示懲儆。扣案之
    二包海洛因係第一級毒品，依毒品危害防制條例第十八條第
    一項前段規定沒收銷燬之，扣案之吸管一支係被告所有，且
    係供其施用海洛因所用之物，依刑法第三十八條第一項第二
    款規定沒收。
據上論斷，應依刑事訴訟法第二百七十三條之一第一項、第二百
九十九條第一項前段，毒品危害防制條例第十條第一項、第十八
條第一項前段，刑法第十一條、第四十七條第一項、第三十八條
第一項第二款，判決如主文。
本案經檢察官楊挺宏到庭執行職務。
中　　華　　民　　國　　96　　年　　1 　　月　　26　　日
                  刑事第八庭  法　官　  陳彥宏
以上正本證明與原本無異
如不服本判決書應於送達後10日內向本院提出上訴狀
                               書記官　 翁其良
中　　華　　民　　國　　96　　年　　1 　　月　　26　　日
論罪法條：毒品危害防制條例第10條第1項
毒品危害防制條例第10條
施用第一級毒品者，處 6 月以上 5 年以下有期徒刑。
施用第二級毒品者，處 3 年以下有期徒刑。
